臺北高等行政法院判決
　　　　　　　　　　　　　　　　　　 95年度簡字第00723號
原　　　告　甲○○
被　　　告　臺北縣政府
代　表　人　乙○○縣長）住同.
上列當事人間因補習及進修教育法事件，原告不服教育部中華民
國95年8 月2 日台訴字第0950071548A 號訴願決定，提起行政訴
訟。本院判決如下：
　　主  文
原告之訴駁回。
訴訟費用由原告負擔。
　　事實及理由
一、程序說明：
    本件訴訟標的之價額在新臺幣（下同）20萬元以下，依行政
    訴訟法第229 條第2 項、第1 項第2 款規定及司法院民國（
    下同）92年9 月17日院台廳行一字第23681 號令，應適用簡
    易程序，本院並依同法第233 條第1 項規定，不經言詞辯論
    ，逕行裁判。
二、事實概要：
    原告未經核准立案，擅自於臺北縣板橋市○○街82巷1 號1
    樓設立「小狀元家教班」，公開招生、授課，經被告於94年
    6 月15日派員前往現場查獲屬實，並以同年月17日北府教社
    字第0940456764號函知原告：「說明：…二、請立即依規定
    向本府辦理立案事宜，未立案前應即停止一切招生及授課活
    動，本府並將依法公告周知。三、現有瓦斯器具，為維護師
    生員工之安全，請速移除。四、本府將另擇期複查，倘仍有
    招生授課事實，將依補習及進修教育法第24條規定…辦理。
    …。」嗣被告於95年3 月21日派員前往上開地址複查，發現
    原告仍然持續違法公開招生、授課中，乃依補習及進修教育
    法第24條規定，以95年3 月34日北府教社字第0950166199號
    函檢送違反補習及進修教育法案件處分書及繳款書，處原告
    罰鍰5 萬元。原告不服，提起訴願遭決定後，遂提起行政訴
    訟。
三、原告主張：其家教班為傳統式自己教，只有一位老師而已，
    和一般補習班企業化有很多老師不一樣，也沒有裝潢、隔板
    ，是住家格局，其僅能靠年輕時的教學經驗和興趣，教鄰居
    小孩，且因不忍學生在茶几上寫字，而添加桌椅、白板，後
    聽信朋友而立招牌，當時不知其嚴重性；原告之學生約2 至
    10人，31.4坪的房子，扣除原告使用部分，有26坪供學生使
    用，每面都是磚牆，瓦斯爐撤在後陽臺原告住宿時用，原告
    因立案要花一筆錢，且一人教學方式，立不了案，原告已無
    力立案。據此，依行政訴訟法第4 條第1 項規定，求為判決
    ：「1.訴願決定暨原處分均撤銷。2.訴訟費用由被告負擔。
    」云云。
四、被告則以：原告未依法向被告辦理立案事宜，又持續公開招
    生，即係有意違犯法規，且該家教班所在之建築物未經變更
    使用用途，現場有瓦斯器具，嚴重影響公共安全，被告本權
    責依法裁處，以維護所轄縣民權益及學童安全，應無違誤，
    求為判決駁回原告之訴等語。
五、按補習及進修教育法第24條規定：「（第1 項）未依法申請
    核准立案，而以補習班或類似補習班名義擅自招生者，由直
    轄市、縣（市）主管教育行政機關命其立即停辦，並公告之
    ；其所使用之器材、設備得沒入；其負責人處新臺幣5 萬元
    以上25萬元以下罰鍰；經處罰鍰後仍不遵令停辦者，得按日
    連續處罰。（第2 項）依前項規定所處之罰鍰，經限期繳納
    ，屆期仍未繳納者，由直轄市、縣（市）主管教育行政機關
    移送強制執行。」
六、原告未經核准立案，擅自於臺北縣板橋市○○街82巷1 號1
    樓設立「小狀元家教班」，公開招生、授課，經被告於94年
    6 月15日派員前往現場查獲屬實，並以同年月17日北府教社
    字第0940456764號函知原告：「說明：…二、請立即依規定
    向本府辦理立案事宜，未立案前應即停止一切招生及授課活
    動，本府並將依法公告周知。三、現有瓦斯器具，為維護師
    生員工之安全，請速移除。四、本府將另擇期複查，倘仍有
    招生授課事實，將依補習及進修教育法第24條規定…辦理。
    …。」嗣被告於95年3 月21日派員前往上開地址複查，發現
    原告仍然持續違法公開招生、授課中，為兩造所不爭，並有
    被告所屬教育局94年6 月15日辦理未立案補習班現場紀錄表
    暨現場照片影本6 幀、被告94年6 月17日北府教社字第0940
    456764號函、被告所屬教育局95年3 月21日辦理未立案補習
    班現場紀錄表暨現場照片影本3 幀及原處分附原處分卷足稽
    ，為可確認之事實。
七、原告雖主張：其家教班為傳統式自己教，只有一位老師而已
    ，和一般補習班企業化有很多老師不一樣，也沒有裝潢、隔
    板，是住家格局，瓦斯爐在後陽臺，為原告住宿時用云云。
    惟查，原告於臺北縣板橋市○○街82巷1 號1 樓設立「小狀
    元家教班」，現場有掛立招牌並有課桌椅、教學板及學生正
    在上課，且現場有瓦斯器具，有照片附原處分卷可稽，足認
    臺北縣板橋市○○街82巷1 號1 樓「小狀元家教班」為補習
    班。職是，原告未依法向被告辦理立案事宜，又持續以補習
    班名義擅自公開招生，且該家教班所在之建築物，現場有瓦
    斯器具，嚴重影響學童及公共安全，違反補習及進修教育法
    第24條第1 項前段規定，原告上開主張，要不足以卸免其責
    。
八、綜上所述，原處分依補習及進修教育法第24條規定，處原告
    最低罰鍰5 萬元，認事用法，並無違誤，訴願決定，遞予維
    持，亦無不合，原告訴請撤銷，為無理由，應予駁回。
據上論結，本件原告之訴為無理由，依行政訴訟法第98條第3項
前段、第233條第1項，判決如主文。
中　　華　　民　　國　　96　　年　 　1　　月　 18  　 日
                        第五庭法    官    胡方新
上為正本係照原本作成。
本件以訴訟事件所涉及之法律見解具有原則性者為限，始得於本
判決送達後20日內向本院提出上訴狀並表明上訴理由，如已於本
判決宣示後送達前提起上訴者，應於判決送達後20日內補具上訴
理由（均按他造人數附繕本），且經最高行政法院許可後方得上
訴。
中　　華　　民　　國　　96　　年　 　1　　月　 18  　 日
            　　　　　　　　　書 記 官    陳幸潔
